【裁判字號】    97,易,857
【裁判日期】    970613
【裁判案由】    竊盜
【裁判全文】
臺灣彰化地方法院刑事判決               97年度易字第857號
公  訴  人  臺灣彰化地方法院檢察署檢察官
被      告  己○○
                    （現於臺灣彰化監獄彰化分監執行中）
上列被告因竊盜案件，經檢察官聲請簡易處刑（97年度偵字第
2596、2791、3059號），本院彰化簡易庭認為有所不妥，簽請改
由本院刑事庭審理，資判決如下：
    主  文
己○○犯六個竊盜罪，均累犯，每罪均處有期徒刑月，應執行
有期徒刑壹年。
    事實及理由
一、犯罪事實：
  (一)己○○自民國（下同）83年間起，有多項竊盜、毒品前科，
    並因施用毒品，經本院以95年度訴字第857號判決判處有期
    徒刑7月確定；再因施用第一級毒品案件，經本院以95年度
    訴字第1626號判決判處有期徒刑8月，上訴後，經臺灣高等
    法院臺中分院以96年度上訴字第269號判決駁回上訴確定；
    上開二罪嗣經分別裁定減為有期徒刑3月15日、4月，應執行
    有期徒刑7月確定，已於96年7月20日縮刑期滿執行完畢出監
    （構成累犯）。
  (二)己○○仍不知悔改，復分別基於意圖為自己不法所有之犯意
    ：
  1.於96年9月中旬某日，在彰化縣花壇鄉○○村○○路238 號
    旁，徒手竊取戊○○所有之廢引擎鐵片1塊（價值約新台幣
    〈下同〉800元）得手。
  2.於96年9月下旬某日，在彰化縣大村鄉○○路○段32號前，徒
    手竊取庚○所有之白鐵製磨豆漿機1台（價值4000元）得手
    。
  3.於96年9月底某日，在彰化縣彰化巿彰秀路54巷79號旁空地
    ，徒手竊取丁○○所有之廢鐵片3片（價值約800元）得手。
  4.於96年11月上旬某日，在彰化縣花壇鄉○○村○○路334 巷
    23號前，徒手竊取乙○○○所有之鐵板1塊（價值300元）得
    手。
  5.於96年11月中旬某日，在彰化縣秀水鄉港漧村正興巷秀水岩
    清水祖師廟旁豬舍外，徒手竊取丙○○所有之不鏽鋼盆1個
    （價值6000元）得手。
  6.於96年12月中旬某日，在彰化縣秀水鄉○○村○○路21號旁
    ，徒手竊取甲○○所有白鐵製飲水機1個（價值10000元）得
    手。
  (三)嗣經己○○分別於97年3月3日、7日、17日，在未經有偵查
    犯罪職權機關或公務員發覺其犯罪前，即主動向警自首而接
    受裁判，始查悉上情。
二、認定事實之證據及理由：
  (一)被告於警偵訊、本院審理中，對上述事實均坦白承認。
  (二)犯罪事實(二)1.犯行，有證人戊○○97年3月11日警訊筆錄、
    被告指認現場照片（97年度偵字第2791號卷P.7以下、P.10
    ）等可資證明。
  (三)犯罪事實(二)2.犯行，有證人庚○97年3月3日警訊筆錄、被告
    指認現場之照片（97年度偵字第2596號卷P.8以下、P.11）
    等可資證明。
  (四)犯罪事實(二)3.犯行，有證人丁○○97年3月11日警訊筆錄、
    被告指認現場照片（97年度偵字第2791號卷P.9以下、P.11
    ）等可資證明。
  (五)犯罪事實(二)4.犯行，有證人乙○○○97年3月3日警訊筆錄、
    被告指認現場照片（97年度偵字第2596號卷P.10以下、P.12
    ）等可資證明。
  (六)犯罪事實(二)5.犯行，有證人丙○○97年3月17日警訊筆錄、
    被告指認現場照片（97年度偵字第3059號卷P.6以下、P.8）
    等可資證明。
  (七)犯罪事實(二)6.犯行，有證人甲○○97年3月17日警訊筆錄、
    被告指認現場照片（97年度偵字第3059號卷P.7以下、P.9
    ）等可資證明。
  (八)綜上所述，本案事證明確，被告犯行均可認定。
三、論罪科刑：
  (一)核被告己○○6次所為，均係犯刑法第320條第1項之竊盜罪
    。其所犯上開6罪間，犯意各別，行為互殊，應分論併罰之
    。
  (二)被告有犯罪事實欄內之徒刑執行經過，有臺灣高等法院被告
    全國前案紀錄表可證，被告受有期徒刑之執行完畢後，5年
    內故意再犯本件有期徒刑以上之罪，為累犯，均依刑法第47
    條第1項規定，加重其刑。又被告在未經有偵查犯罪職權機
    關或公務員發覺其上開犯罪前，主動向警自首而接受裁判，
    有警詢筆錄3份附卷可稽，核符自首要件，爰均依刑法第62
    條前段之規定減輕其刑，並依法先加後減之。
  (三)量刑審酌：被告前科累累，素行不佳，四處行竊，惡性不
    輕。被告所行竊之五金物品，價值不高，但對被害人造成
    相當困擾。被告主動自首，在警訊、偵查中均坦承竊盜，
    已有悔改之心。被告自述與母親、弟弟同住，弟弟重病，
    母親在工廠做工維生，被告既然家境不好，卻又不知積極向
    上，吸毒及竊盜等行為令母親失望不已，自己因吸毒入不敷
    出等一切情狀，量刑如主文所示之刑，並定執行刑如主文。
四、適用法條：
  (一)刑事訴訟法第299條第1項前段。
  (二)刑法第320條第1項、第47條第1項、第62條前段、第51條第5
    款。刑法施行法第1條之1第1項、第2項前段。
本案經檢察官謝雨青到庭執行職務。
中    華    民    國    97    年    6    月    13    日
                  刑事第八庭         法  官  葉明松
以上正本證明與原本無異。
如不服本判決，應於判決送達後10日內，向本院提出上訴書狀，
上訴書狀應「敘述具體上訴理由」，並按他造當事人之人數附繕
本。「切勿逕送上級法院」。
告訴人或被害人對於判決如有不服具備理由請求檢察官上訴者，
其上訴期間之計算係以檢察官收受判決正本之日期為準。
中    華    民    國    97    年    6    月    13     日
                                     書記官  施秀青
【附錄本案論罪法條】
中華民國刑法第320條
（普通竊盜罪、竊佔罪）
意圖為自己或第三人不法之所有，而竊取他人之動產者，為竊盜
罪，處5年以下有期徒刑、拘役或 5 百元以下罰金。
意圖為自己或第三人不法之利益，而竊佔他人之不動產者，依前
項之規定處斷。
前二項之未遂犯罰之。


司法院資訊處製作；財團法人民間司法改革基金會備份。
